# 如何理解核销坏账的及期末调整坏账的账务处理。

提问人：singley 时间：2014-03-25 17:58:13
求指点

回答人：chenyiwei
没看懂为什么这样做，尤其是“管理费用”科目在新准则下与坏账损失已经无关。另外，请注意期初、期末的应收款项分别采用何种方式计提坏帐准备。坏帐准备明细表的填列方式对个别认定和组合计提的情况是不同的。

提问人：singley 时间：2014-03-25 22:35:50
我一直理解在全额计提坏账准备的情况下核销坏账只要做： 借：坏账准备 贷：应收账款 今天与人争论，对方表示还要做一笔：
借：营业外支出 贷：资产减值损失 来视野查找资料的时候看到此贴： http://bbs.esnai.com/thread-4696620-1-1.html 五楼，的分录二，与对方说的分录有些相似，但不能理解做这笔分录的原因。 当时陈版的回答是 期末调整坏账时做分录二，不明白什么情况下属于期末调整坏账？分录二与核销坏账有没有关系？（假设期末全部按照账龄分析法计提坏账）

回答人：chenyiwei
你所指的那个帖子，楼主在我批注之后修改了帖子原文，所以我的批注不是针对现在看到的贴文的。该第二笔分录应不需要。